# 关于前后任沟通

提问人：kitten118 时间：2021-09-22 08:05:06
去年年报审计单位今年需要净资产审计，审计期限覆盖我年报审计期限，硬说我是他前任要求我回复前后任沟通函，这构成前后任么

回答人：chenyiwei
1 、专项审计的审计期间涵盖以前法定年度审计的被审计期间时，原法定审计师是否应被视为前任注册会计师，准则并无明确规定。个人理解，严格来说应该不算，因为并不存在“被专项审计师接替”的问题。
2 、是否回复专项审计师的沟通要求，可由原年度审计师自行确定。